臺灣臺南地方法院刑事判決
111年度易字第450號
公  訴  人  臺灣臺南地方檢察署檢察官
被      告  黃富舜



上列被告因重利等案件，經檢察官提起公訴（110年度偵字第243
47號、111年度偵字第3165號），本院依簡式審判程序判決如下
：
    主  文
黃富舜犯強制罪，處有期徒刑肆月，如易科罰金，以新臺幣壹仟
元折算壹日；又犯重利罪，處有期徒刑參月，如易科罰金，以新
臺幣壹仟元折算壹日。應執行有期徒刑伍月，如易科罰金，以新
臺幣壹仟元折算壹日。
未扣案之犯罪所得新臺幣柒仟伍佰元沒收，於全部或一部不能沒
收時，追徵之。
    事實及理由
一、本件犯罪事實、證據除增列被告黃富舜於本院審理之自白及
    犯罪事實欄一㈡末行增列共取得利息7千5百元外，餘均引用
    起訴書之記載（如附件）。
二、本件係經被告有罪之陳述，而經本院裁定以簡式審判程序加
    以審理，依據刑事訴訟法第273條之2規定排除嚴格證據調查
    ；並依同法第310條之2準用第454條之規定製作略式判決書
    ，先予敘明。
三、核被告就犯罪事實欄一㈠所為，係犯刑法第304條第1項之強
    制罪；就犯罪事實欄一㈡所為，係犯刑法第344條第1項之重
    利罪。被告所為上開強制、重利犯行，罪名各別，行為互殊
    ，應分論併罰。爰審酌被告犯罪動機、素行、手段、所生損
    害、尚未與被害人達成民事和解賠償損害，兼衡其犯後態度
    、自述學經歷及生活狀況等一切情狀，量處如主文所示之刑
    ，併定應執行之刑及諭知易科罰金之折算標準。末查，未扣
    案之犯罪所得新臺幣7千5百元，依刑法第38條之1第1項前段
    、第3項之規定宣告沒收，於全部或一部不能沒收或不宜執
    行沒收時追徵之。
據上論斷，應依刑事訴訟法第299條第1項前段、第273條之1第1
項、第284條之1、第310條之2，刑法第304條第1項、第344條第1
項、第41條第1項前段、第51條第5款、第38條之1第1項前段、第
3項，刑法施行法第1條之1，判決如主文。
中　　華　　民　　國　　111 　年 　 5 　　月　　27　　日
　　　　　　　　　刑事第五庭    法　官　鍾邦久
以上正本證明與原本無異。
如不服本判決應於收受本判後20日內向本院提出上訴書狀，並應
敘述具體理由。其未敘述上訴理由者，應於上訴期間屆滿後20日
內向本院補提理由書狀（均須按他造當事人之人數附繕本）「切
勿逕送上級法院」。
  　　　　　　　　　　　　　　　書記官　黃憶筑
中　　華　　民　　國　　111 　年　　5 　　月　　27　　日
附錄本案論罪科刑法條全文：
中華民國刑法第304條：
以強暴、脅迫使人行無義務之事或妨害人行使權利者，處 3 年
以下有期徒刑、拘役或 9 千元以下罰金。

中華民國刑法第344條：
（重利罪）
乘他人急迫、輕率、無經驗或難以求助之處境，貸以金錢或其他
物品，而取得與原本顯不相當之重利者，處 3 年以下有期徒刑
、拘役或科或併科 30 萬元以下罰金。
附件：
臺灣臺南地方檢察署檢察官起訴書
                                    110年度偵字第24347號
                                     111年度偵字第3165號
　　被　　　告　黃富舜　男　22歲（民國00年0月00日生）
　　　　　　　　　　　　住○○市○○區○○里○○00號之2
　　　　　　　　　　　　居臺南市○○區○○路○段000號
　　　　　　　　　　　　國民身分證統一編號：Z000000000號

上列被告因妨害自由等案件，已經偵查終結，認應該提起公訴，
茲將犯罪事實及證據並所犯法條分敘如下：
　　犯罪事實
一、(一)黃富舜為經營線上博奕(涉嫌賭博部分另案聲請簡易判
    決處刑，涉嫌傷害部分未據告訴，另行簽結)，向陳定軒以
    新臺幣（下同）3萬元租用其名下之華南銀行、台新銀行、
    國泰世華銀行共3個金融機構之帳戶，作為線上博奕儲值、
    提款使用。陳定軒遂於民國110年1月7日，在臺南市○區○○路
    000巷00弄0000號桂花鄉大樓門口，交付上開3個帳戶之存摺
    、提款卡給黃富舜。黃富舜嗣於110年1月間某日，在上址，
    將租用上開帳戶之對價3萬元交與陳定軒，黃富舜並言明，
    如上開帳戶因任何原因遭列為警示帳戶或陳定軒盜領帳戶內
    款項，陳定軒均須賠償2倍(即6萬元)之違約金。110年2月4
    日，陳定軒上開3個帳戶因故遭銀行列為警示帳戶，使黃富
    舜於上開華南銀行帳戶內之34萬3000元、上開台新銀行帳戶
    內之6000元(以下合稱：上開2筆款項)無法提領，黃富舜遂
    找陳定軒於110年2月8日出面談此事，黃富舜欲以人多造成
    陳定軒之壓力，遂找連祐晟、顏偉丞、蘇子恩(以上3人涉嫌
    違反組織犯罪防制條等罪嫌部分另為不起訴處分，涉嫌傷害
    部分未據告訴，另行簽結)一同到場。110年2月8日22時許，
    黃富舜與陳定軒約於上開桂花鄉大樓門口碰面，黃富舜駕車
    載陳定軒至臺南市安定區某處堤防，連祐晟、顏偉丞、蘇子
    恩亦陸續到場，黃富舜要求陳定軒速將上開2筆款項領出，
    後一言不合，連祐晟即出手毆打陳定軒之頭部(傷害部分未
    提出告訴)，黃富舜利用人數優勢且陳定軒已遭連祐晟毆打
    造成其內心恐懼作為脅迫手段，帶陳定軒至旁邊單獨講話，
    向陳定軒表示要其簽50萬元本票及借據各1張以作為證據證
    明陳定軒有欠黃富舜上開2筆款項，陳定軒因對方人多勢眾
    且已遭毆打致其心生畏懼，受迫而簽發50萬元本票、50萬元
    借據各1張，黃富舜始開車載陳定軒返回上開桂花鄉大樓門
    口，讓其離去。嗣於110年2月9日，陳定軒將上開2筆款項領
    出，於同日，在臺南市○區○○路○段00000號86山雞城，將上
    開2筆款項交給黃富舜，黃富舜則將前述本票、借據交與陳
    定軒。後黃富舜向陳定軒要求返還前述帳戶之租金3萬元，
    陳定軒請他人於110年2月17日轉帳3萬元給黃富舜。嗣經陳
    定軒報警處理，因而查獲上情。(二)黃富舜另基於乘他人急
    迫貸款收取重利之犯意，於109年12月間某日，乘鍾政翰需
    款急迫之際，貸與2萬元，黃富舜與鍾政翰約定利息每月150
    0元(換算年利率為90%)，藉此獲得與原本顯不相當之高額利
    息。
二、案經臺南市政府警察局刑事警察大隊移送偵辦。
　　證據並所犯法條　　　　
一、證據：
（一）被告黃富舜於警詢、偵訊之自白。
（二）證人即被害人陳定軒、鍾政翰於警詢之供述。
（三）證人連祐晟、顏偉丞、蘇子恩於警詢之供述。
（四）上開本票、借據、轉帳3萬元之交易明細照片。
二、所犯法條：刑法第304條第1項之強制、第344條第1項之重利
    等罪嫌。被告黃富舜所為上開強制、重利犯行，罪名各別，
    行為互殊，請分論併罰。至移送意旨認被告黃富舜前述行為
    另構成組織犯罪防制條例第3條第1項前段之主持犯罪組織、
    刑法第346條第1項之恐嚇取財等罪嫌，惟查，被告黃富舜雖
    有前述之強制犯行，惟被害人陳定軒亦於警詢中供稱：有與
    被告黃富舜約定，帳戶如有意外須賠償被告黃富舜3萬元之2
    倍違約金等情，且依被告黃富舜及被害人陳定軒所述，被害
    人陳定軒出租之上述3個帳戶確有遭銀行列為警示帳戶致上
    開2筆款項無法提領之情事，則被告黃富舜憑此要求被害人
    陳定軒開立借據、本票、返還3萬元之租金，難認有何不法
    所有意圖，則被告黃富舜自不構成恐嚇取財罪嫌，而同案被
    告連祐晟、顏偉丞、蘇子恩均未參與被告黃富舜要求被害人
    陳定軒開立借據、本票之過程，則被告前述之強制犯行係其
    一人所為，被告自不構成主持犯罪組織之罪嫌，惟主持犯罪
    組織、恐嚇取財若成立犯罪，因與前述起訴部分具有想像競
    合犯之裁判上一罪關係，自得為法院所一併審酌，爰不另為
    不起訴處分，附此敘明。
三、依刑事訴訟法第251條第1項提起公訴。
　　此　致
臺灣臺南地方法院
中　　華　　民　　國　 111　　年　   3　　月　  24    日
　　　　　　　                檢　察　官  江孟芝
本件證明與原本無異
中　　華　　民　　國　 111　　年　   4 　 月　   1  　日
                              書  記  官  張書銘